【裁判字號】    95,交聲,765
【裁判日期】    950829
【裁判案由】    聲明異議
【裁判全文】
臺灣彰化地方法院交通事件裁定      95年度交聲字第765號
原處分機關  交通部公路總局臺中區監理所彰化監理站
異  議  人
即受處分人  賴志紘
           （原名：甲○○）
上列異議人即受處分人因違反道路交通管理處罰條例案件，對於
交通部公路總局臺中區監理所彰化監理站民國95年5月24日所為之
裁決書（彰監四字第裁64─C00000000號）不服，聲明異議，本院
裁定如下：
    主  文
異議駁回。
理  由
一、按受處分人不服道路交通管理處罰條例第8條所定主管機關
    所為之處罰者，得於接到裁決書之翌日起20日內，向管轄地
    方法院聲明異議；又交通法庭認聲明異議不合法律上之程式
    ，且無從補正者，應以裁定駁回之，道路交通管理處罰條例
    第87條第1項及道路交通案件處理辦法第18條定有明文。
二、次按處理違反道路交通管理事件，有關文書送達之程序，依
    行政程序法之規定，違反道路交通管理事件統一裁罰基準及
    處理細則第5條亦有明文。而行政程序法第74條第1項、第2
    項規定：送達不能依同法第72條於應受送達人之住居所等處
    為之，亦不能依同法第73條規定將文書付與有辨別事理能力
    之同居人或受僱人或接收郵件人員時，得將文書寄存送達地
    之地方自治或警察機關，並作送達通知書2份，1份黏貼於應
    受送達人住居所、事務所、營業所或其就業處所門首，另1
    份交由鄰居轉交或置於該送達處所信箱或其他適當位置，以
    為送達。由郵政機關為送達者，得將文書寄存於送達地之郵
    政機關。
三、查原處分機關交通部公路總局臺中區監理所彰化監理站民國
    95年5月24日彰監四字第裁64─C00000000號裁決書，業於95
    年5月27日寄存在受處分人之戶籍地即彰化縣永靖鄉○○村
    ○○路137巷34號所轄之永靖郵局，並作送達通知書2份，1
    份黏貼於應受送達人住居所，1份置於該址信箱或其他適當
    位置，以為送達，核與行政程序法第72條第1項前段、第73
    條第1項、第74條第1項、第2項規定之寄存送達程序相符，
    且受處分人於本院訊問時就上開送達地址及送達程序亦不爭
    執，此有原處分機關送達證書及本院95年8月24日訊問筆錄
    在卷可稽。受處分人遲至95年8月7日始經由原處分機關向本
    院具狀聲明異議，亦有原處分機關註明收文日期之聲明異議
    狀1份附卷可參。據此推算，顯已逾前開20日之異議期間規
    定，依照首揭法條意旨，受處分人之異議權既已經喪失，
    其聲明異議難謂合法，復無從命補正，自應予駁回。
據上論斷，應依道路交通案件處理辦法第18條，裁定如主文。
中    華    民    國    95    年    8     月    29   日
                  臺灣彰化地方法院交通法庭
                                法  官  姚銘鴻
以上正本證明與原本無異。
如不服本裁定，應於裁定送達後5日內向本院提出抗告狀 (須附
繕本 )。
中    華    民    國    95    年    8     月    29    日
                                書記官  謝志鑫


司法院資訊處製作；財團法人民間司法改革基金會備份。
